臺灣高等法院高雄分院刑事判決　　　　110年度上訴字第887號
上　訴　人　臺灣橋頭地方檢察署檢察官
被　　　告　蔡文惠


　　　　　　林祐　


　　　　　　許嘉惠


上列上訴人因被告被訴妨害風化案件，不服臺灣橋頭地方法院10
9 年度訴字第477 號中華民國110 年5 月18日第一審判決（起訴
案號：臺灣橋頭地方檢察署109 年度偵字第605 號、109 年度偵
字第7729號、109 年度偵字第8887號），提起上訴，本院判決如
下：
    主  文
上訴駁回。
    理  由
壹、本案之公訴意旨
一、被告丙○○係址設在高雄市○○區○○路0 段000 號之「○
    ○旅社」之實際負責人，其竟以每月新臺幣（下同）2 萬元
    之代價將上揭址處出租予被告乙○○作為前開地點之名義管
    理人，被告丙○○與被告乙○○即共同意圖使成年女子與不
    特定之他人為性交行為而為容留以營利之犯意聯絡，假借出
    租房間之名義，自民國107 年12月20日分別出租該場所之OO
    O 號、OOO 號以容留方○鳳、黃○雅等2 人與不特定男客為
    俗稱「全套」（即男客以生殖器插入女子陰道內，直至男客
    射精為止）之性交易，收費方式為每次一節20分鐘之「全套
    」性交易代價為1,200 元，被告乙○○再以收取房租之名義
    每月向渠等2 人各別收取5,000 元而牟利。嗣男客顏○雄於
    108 年11月19日19時50分許在上揭地點欲與方○鳳為全套性
    交易，經警持臺灣橋頭地方法院所核發之搜索票依法搜索，
    當場在上址OOO 號套房內查獲正欲進行全套性交易之方○鳳
    與顏○雄，並在上開套房內扣得陰莖扣環2 個、澳洲綿羊油
    乳液1 罐、已拆封保險套1 個、未拆封保險套8 個、計時器
    1 個；在方○鳳隨身包內扣得潤滑液1 罐、一條根按摩液1
    罐、計時器2 個等物。另外，坐在1 樓沙發等待接客之黃○
    雅亦同為員警查獲，並在1 樓大廳內扣得監視器主機1 台；
    同處1 號櫃子內扣得計時器1 個、潤滑液1 罐；在2 號櫃子
    內扣得未開封保險套126 個、未開封超力家計號衛生套30個
    、未開封之極潤潤滑液1 罐；並在上揭同址OOO 號套房內扣
    得潤滑液2 罐等物，始悉上情。（下稱Ａ案）
二、自108 年11月19日為警查獲前案犯行以後之時起，至109 年
    7 月5 日22時32分許為警查獲之時止，被告丙○○又與其夫
    被告甲○以上揭相同之方式，共同意圖使成年女子與不特定
    之他人為性交行為而基於容留以營利之犯意聯絡，將上址場
    所以每月60,000元租金及押租金60,000元之代價，自109 年
    6 月起出租予邱○真（另案為緩起訴處分），任由邱○真以
    容留黃○杏、鐘○培與不特定男客為俗稱「半套」之性交易
    ，收費方式區分為每次「半套」（即以手按摩生殖器直至男
    客射精）或「全套」（即男客以生殖器插入女子陰道內抽插
    ，直至男客射精為止）之性交易，黃○杏「半套」之代價計
    算係為單次1,200 元；鐘○培「全套」之計價則為每次一節
    20分鐘，單次800 元。嗣男客張○芳於109 年7 月5 日16時
    許前往上址與黃○杏欲為「半套」性交易，男客高○榮於同
    年月日22時許前往上址與鐘○培欲為「全套」性交易，經警
    於當日22時32分許持臺灣橋頭地方法院所核發之搜索票依法
    搜索，當場在上址OOO 號房間內查獲正從事俗稱「打手槍」
    （即以手按摩生殖器直至射精）之張○芳與黃○杏，並在該
    房間內扣得計時器1 個、潤滑液1 罐、已開封保險套33個、
    未開封保險套15個；在OOO 號房間內查獲正在從事全套性交
    易之鐘○培與高○榮，且在該房間內扣得未開封保險套10個
    ，始悉上情。（下稱Ｂ案）
三、因認被告丙○○、乙○○就上開部分（Ａ案）所為；被告
    丙○○、甲○就上開部分（Ｂ案）所為，均係犯刑法第23
    1 條第1 項前段之圖利容留性交罪嫌而提起公訴。
貳、適用規範之說明
一、按犯罪事實應依證據認定，無證據不得認定犯罪事實；不能
    證明被告犯罪者，應諭知無罪之判決，刑事訴訟法第154 條
    第2 項、第301 條第1 項定有明文。又認定犯罪事實所憑之
    證據，雖不以直接證據為限，間接證據亦包括在內，然而無
    論直接證據或間接證據，其為訴訟上之證明，須於通常一般
    之人均不致有所懷疑，而得確信其為真實之程度者，始得據
    為有罪之認定，倘其證明尚未達到此一程度，而有合理之懷
    疑存在而無從使事實審法院得有罪之確信時，即應由法院為
    諭知被告無罪之判決，最高法院76年台上字第4986號著有判
    例可資參照。
二、利用非共同被告之共犯之自白或其他不利於己之陳述，為認
    定被告犯罪之證據，不特與利用被告自己之自白作為其犯罪
    之證明同有自白虛偽性之危險，亦不免有嫁禍於被告而為虛
    偽供述之危險。故就刑事訴訟法第156 條第2 項之立法意旨
    觀之，非共同被告之共犯之自白或其他不利於己之陳述，固
    得作為認定被告犯罪之證據，但不得作為有罪判決之唯一證
    據，仍應調查其他必要之證據，以察其是否與事實相符，亦
    即仍須有補強證據以擔保該共犯自白之真實性，始得採為斷
    罪之依據，並非絕對可由法院自由判斷該共犯之自白或不利
    於己之陳述之證明力。若不為調查，而專憑此項供述據為被
    告犯罪事實之認定，即與上開規定有違。上開所謂共犯，包
    括任意共犯及必要共犯（含對向犯罪之共犯）；所謂補強證
    據，則指除該自白或不利於己之陳述本身之外，其他足以證
    明自白之犯罪事實確具有相當程度真實性之證據而言，雖所
    補強者，非以事實之全部為必要，但亦須因補強證據與自白
    之相互利用，足使犯罪事實獲得確信者，始足當之（最高法
    院110 年度台上字第5344號判決意旨參照）。
三、又刑事被告因受無罪推定原則之保護，犯罪事實應由檢察官
    負提出證據與說服之實質舉證責任，被告對犯罪事實之不存
    在不負任何證明責任，法院亦僅為發現真實，或於公平正義
    之維護、對被告之利益有重大關係等之事項，始依職權行補
    充、輔佐性之證據調查。倘無積極證據足為對被告不利之認
    定時，自不得僅因被告否認事實所持之辯解不成立，即遽為
    對其不利認定。
參、證據能力事項說明
    按刑事訴訟法第十二章「證據」章，係規範刑事訴訟程序中
    關於證據相關應遵循要件之規定，其第一節關於「通則」部
    分，猶為該章各節規定所共同適用之基本原則，以其章節編
    排為首者，即刑事訴訟法第154 條條文中，既開宗明義指明
    「無證據不得認定犯罪事實」之本旨，是除有其他特別規定
    者外，該章節中關於證據採用之限制，應認為專指用以證明
    被告犯罪事實之證據（狹義），申言之，「倘法院審理之結
    果，認被告被訴之犯罪事實並不存在，而應為無罪或不另為
    無罪之諭知時，因所援為被告有利之證據並非作為認定犯罪
    事實之基礎，而係作為彈劾檢察官或自訴人所提出之證據，
    其證據能力自無須加以嚴格限制。縱屬不具證據能力之傳聞
    證據，亦非不得資為彈劾證據使用，以供法院綜合研判形成
    心證之參考」（最高法院100 年度台上字第3871號判決參照
    ）。本件經查既無足堪具體證明被告有公訴意旨指訴犯罪事
    實之證據資料可資引用（詳述如後），自無另以前述章節中
    ，關於傳聞法則等證據法則之規定予以檢視排除之必要及實
    益。
肆、公訴意旨所舉之論證依據及被告辯解意旨
一、本件公訴意旨以被告丙○○、甲○、乙○○涉犯前揭圖利容
    留性交罪犯行，所舉證據如下：
  ㈠人證部分
  ⒈被告乙○○於警詢之供述、偵查中之供述及以證人身分經具
    結後所為證述。
  ⒉被告丙○○於偵查中之供述。
  ⒊被告甲○於偵查中之供述。
  ⒋證人即男客顏○雄於警詢及偵查中經具結後所為證述。
  ⒌證人方○鳳於警詢及偵查中經具結後所為證述。
  ⒍證人黃○雅於警詢及偵查中經具結後所為證述。
  ⒎證人即另案被告邱○真於警詢及偵查中經具結後所為證述。
  ⒏證人黃○杏於警詢之證述。
  ⒐證人鐘○培於警詢之證述。
  ⒑證人即男客高○榮於警詢之證述。
  ⒒證人即男客張○芳於警詢之證述。
  ㈡書物證部分
  ⒈被告乙○○與證人黃○雅、證人方○鳳簽立之房屋租賃契約
    各1 份、中華電信股份有限公司臺灣南區電信分公司高雄營
    運處109 年3 月20日高二服字第OOOOOOOOOO號函、臺灣高雄
    地方法院所屬民間公證人三民聯合事務所108 年度雄院民公
    合字第OOOO號公證書正本1 紙、被告乙○○與被告丙○○之
    終止房屋租賃契約書1 紙。
  ⒉被告甲○與證人邱○真所簽訂之○○旅社房屋租賃契約書1
    份。
  ⒊高雄市政府地政局路竹地政事務所109 年2 月24日地政規費
    徵收聯單1 紙、109 年2 月20日李來清代書事務所費用明細
    表1 紙。
  ㈢於原審審理時並聲請傳喚證人即男客顏○雄到庭證述。
二、被告辯解意旨
    訊據被告丙○○所持辯解意旨略以：伊只是純粹租屋，因為
    附近很好租，伊不知道他們會從事這種事情。訊據被告乙○
    ○則辯稱：伊只是單純租屋的二房東，並不知道承租人要拿
    房子來做什麼。訊據被告甲○亦辯稱：伊已將（旅社）招牌
    拿下來並申請註銷，只是純粹房間出租，伊也有自己把關，
    對於承租人利用該房屋從事之行為並不知情。被告丙○○、
    甲○於原審審理時，並聲請傳喚證人邱○真、譚○青到庭證
    述。
伍、本院之判斷
一、本件經公訴意旨指為被告丙○○、乙○○、甲○3 人涉犯之
    刑法第231 條第1 項圖利容留性交或猥褻行為罪，其成立係
    以行為人「意圖使男女與他人為性交或猥褻之行為，而容留
    以營利」為犯罪之構成要件，故行為人除在客觀上須有容留
    並以為營利之行為外，其容留之行為並須出於為使被容留之
    男女與他人為性交或猥褻行為之意圖，即主觀上完整具備對
    於該事實之「認識」及「意欲」所為，方能構成。
二、前揭公訴意旨所指經查獲有容留女子與男客為性交易行為之
    場所，即高雄市○○區○○路0 段000 號，乃此前已於107
    年12月26日經廢止登記之「○○旅社」舊址，並於前開Ａ、
    Ｂ兩案為警查獲時，各經登記為被告丙○○、被告甲○單獨
    所有，被告乙○○及另案被告邱○真則各為承租人。Ａ、Ｂ
    兩案為警查獲時，除當場各查得有前往尋求性交易服務之男
    客顏○雄（Ａ案）；張○芳、高○榮（Ｂ案），並查獲女子
    黃○雅、方○鳳（Ａ案）；黃○杏、鐘○培（Ｂ案）各有如
    前開公訴意旨所指在該址從事「全套」或「半套」性交易行
    為之事實，及扣得各該如所示之用品、器具以外，其中Ａ案
    部分，女子黃○雅、方○鳳係向被告乙○○承租上址房間；
    Ｂ案部分則為邱○真出面將房間提供黃○杏、鐘○培與男客
    進行性交易，並約定從中抽取佣金每次200 元等事實，業據
    被告乙○○（Ａ案）供稱自己為二房東，並與被告甲○（Ｂ
    案）均自承為房屋之出租人，及經證人邱○真（Ｂ案）於警
    詢、偵訊中及原審審理時；證人黃○雅、方○鳳、顏○雄於
    警詢、偵訊中；證人黃○杏、鐘○培、張○芳、高○榮於警
    詢中；及證人譚○青於原審審理時，分別就各自參與經歷部
    分之事實證述在卷。復有臺灣橋頭地方法院108 年度聲搜字
    第690 號搜索票、高雄市政府警察局湖內分局108 年11月19
    日19時50分搜索扣押筆錄、扣押物品收據、現場暨扣案物照
    片、臺灣橋頭地方法院109 年聲搜字第375 號搜索票、高雄
    市政府警察局湖內分局109 年7 月5 日搜索扣押筆錄、扣押
    物品收據、扣押物品目錄表、查獲現場暨扣案物照片、高雄
    市政府警察局湖內分局扣押物品清單（108 年度檢管字第16
    49號）、高雄市政府警察局湖內分局扣押物品清單（109 年
    度檢管字第945 號、第946 號）、臺灣橋頭地方法院扣押物
    品清單（109 年度橋院總管字第844 號）、本院贓證物品保
    管單（110 年度保字第4610號）、扣案物照片、高雄市政府
    警察局湖內分局臨檢紀錄表、查扣物品清單、經濟部商工登
    記公事資料查詢（○○○旅社）、臺灣高雄地方法院107 年
    度雄院民公霖字第OOO 號、第OOO 號公證書各1 份、被告乙
    ○○與證人黃○雅、證人方○鳳簽立之房屋租賃契約各1 份
    、臺灣高雄地方法院所屬民間公證人三民聯合事務所108 年
    度雄院民公合字第OOO 號公證書正本1 紙、被告乙○○與被
    告丙○○之終止房屋租賃契約書1 紙、被告甲○與證人邱○
    真所簽訂之○○旅社房屋租賃契約書1 份、高雄市政府地政
    局路竹地政事務所109 年2 月24日地政規費徵收聯單1 紙、
    109 年2 月20日李來清代書事務所費用明細表1 紙等物附卷
    可憑。又上址所設置之網路係由被告丙○○於96年6 月15日
    申請裝設之事實，亦有中華電信股份有限公司臺灣南區電信
    分公司高雄營運處109 年3 月20日高二服字第OOOOOOOOOO號
    函存卷可證，均堪信為真。則本件公訴意旨指為該當檢察官
    所引起訴罪名，即刑法第231 條第1 項意圖使男女與他人為
    性交或猥褻之行為而容留以營利罪之犯罪構成要件事實中，
    關於女子黃○雅、方○鳳、黃○杏、鐘○培取得使用上址房
    間之目的，係為供與男子為性交或猥褻行為以營利之用；邱
    ○真租用並提供上址予黃○杏、鐘○培，係意圖使渠等與他
    人為性交或猥褻而予容留以營利之行為；被告丙○○、乙○
    ○、甲○因出租或轉租上址房屋供使用而直接或輾轉獲得上
    開人等使用該房屋之對價，係基於營利目的所為之要件部分
    ，即堪認定。
三、依前引被告丙○○、乙○○、甲○3 人對被訴事實所為之辯
    解及爭執意旨，本件應釐清之關鍵，在於被告3 人主觀上對
    前開女子取得占有並使用上址房屋，係為供從事與他人為性
    交或猥褻之行為一節，有無認識；被告丙○○、甲○就邱○
    真所犯上開犯行，於主觀上與邱○真有無犯意聯絡及行為分
    擔。茲論述如下：
  ㈠Ａ案部分
    前開公訴意旨所為之舉證中，其與上述待釐清之主觀構成要
    件事實，即被告丙○○、乙○○對於黃○雅、方○鳳取得占
    有並使用上開房屋係為供與他人為性交或猥褻行為有無「認
    識」、甚或「意欲」之認定相關者，除證人黃○雅於108 年
    11月19日接受警詢時，曾一度陳稱：「乙○○知道我住在高
    雄市○○區○○路○段000 號（○○旅社）2 樓OOO 號房內
    是在從事性交易。」（警卷第9 頁）但未據敘明其用為認知
    此一存在於被告乙○○內在意識中之主觀狀態事實所憑之依
    據為何，嗣於109 年1 月20日經檢察官諭令以證人身分具結
    後證述時，則又為內涵相反之證述而陳稱：該處原本是旅社
    ，現在是單純出租；乙○○對伊從事性交易之事並不知情等
    語（偵卷㈠第27頁、第28頁）而前後矛盾以外。其他包括被
    告丙○○、乙○○於警詢、偵訊、原審審理中及本院審理時
    ，不僅均否認於查獲前對於黃○雅、方○鳳將以上址供作性
    交易之場所已有認識。證人方○鳳於警詢及偵訊中亦證稱：
    被告乙○○並不知情，伊不知道丙○○等語。另證人即男客
    顏○雄於警詢、偵訊及原審審理中經傳到庭證述時則證稱：
    伊都是直接去找方○鳳，對於旅社的經營、房東等其他事項
    都不知情等旨；亦難僅因證人顏○雄所稱自5 年前起，即均
    直接以電話等方式與方○鳳聯繫並相約在上址進行性交易一
    節，即認被告丙○○對於本次方○鳳再向被告乙○○租用上
    址房間、被告乙○○就方○鳳承租該房間係供作為與男子進
    行性交易場所之事實已有認識。此外，就公訴意旨所舉上開
    書物證、現場照片，及扣案包括計時器、潤滑液、保險套、
    監視器主機等物，亦僅能證明該址為被告丙○○所有並經出
    租與被告乙○○，繼而由上開女子分租，及前揭現場於查獲
    時所呈現之客觀情形與狀態，要均無從作為認定被告丙○○
    、乙○○就黃○雅、方○鳳取得占有並使用上開房屋係為供
    與他人為性交或猥褻行為已有認識，或相互堆疊佐證以建構
    並證明其事實之依據。
  ㈡Ｂ案部分
  ⒈依前開公訴意旨所為之舉證，其與證明被告丙○○、甲○於
    主觀上與邱○真就Ｂ案部分有犯意聯絡及行為分擔相關之主
    要證據，無非證人邱○真於偵查中自白其自身犯行同時，並
    對丙○○、甲○2 人參與共犯其犯行之情節所為證述。然依
    卷附警詢及偵訊筆錄所示，證人邱○真於前揭時地因Ｂ案為
    警當場查獲，於次日即109 年7 月6 日接受警詢之初雖否認
    犯行，惟在詢問將畢及同日稍後經內勤檢察官複訊時，即已
    然坦承自己與上開從事性交易之女子約定從中抽成，而有圖
    利媒介性交之犯行等語（影偵卷第31頁）。嗣於109 年7 月
    28日再經偵查檢察官訊問時，雖一度又辯稱：只是向譚○青
    租用其中1 間房間，其他2 名小姐也都是向譚○青租用房間
    ，伊只知道伊租的是套房云云（偵卷㈠第144 頁），然經檢
    察官提示另案臺灣橋頭地方法院107 年度訴字第152 號判決
    ，並告知：該另案被告林○福此前在本件同一地址犯相同之
    罪，已經法院判刑2 月（按：具體判決內容為106 年間犯圖
    利容留性交罪2 罪，各判處有期徒刑2 月，應執行有期徒刑
    3 月）等語後，邱○真即立時沈默不語，檢察官亦旋即諭知
    暫休庭。嗣筆錄記載邱○真於同一期日稍後再經點呼入庭，
    除隨即陳稱伊係向被告甲○承租而委請譚○青出面公證等語
    外，並於檢察官當庭諭令轉為證人暨具結後，以證人身分對
    其共犯即被告丙○○、甲○作出指證略以：「丙○○跟我說
    她以前做這個行業很久了，丙○○說可以一個月6 萬元的代
    價向她承租，房子承租後的小姐是我找來的，我可以在房子
    裏面從事性交易的生意，後來是甲○出面跟我簽約房子出租
    的事，總共12萬元是甲○拿走」等語，待證述完畢回復被告
    身分時，隨即經檢察官徵詢其接受緩起訴處分之意願，當庭
    諭知緩起訴處分意旨，凡此均有當日訊問筆錄在卷可稽（偵
    卷㈠第144 頁至第149 頁）。對照前開訊問內容經原審法院
    於審理中勘驗其錄影紀錄結果，其中關於證人邱○真經提示
    另案被告林○福案例前後過程，其未經記入上開筆錄之詢答
    內容尚有檢察官對證人邱○真曉諭略以：「……要不要承認
    我都沒有意見啦，如果妳願意坦誠說，坦白跟檢察官說明所
    有的犯罪經過，供出所有誰指使妳的，我相信妳們都只是人
    頭啦，我的條件也很優惠啊，條件是兩萬元（按：所指應係
    緩起訴處分金），不過前提是妳們要把所有犯罪經過老老實
    實全部講出來，如果妳不講的話，我相信我這條件絕對比妳
    們之後……以後程序走下去都更優惠，妳自己考慮看看，我
    相信妳沒有全部跟我老實地講，妳要不要講我也不會逼妳，
    我們大家心知肚明。我也給妳看一下『林○福』…被法院判
    刑有期徒刑2 月……如果妳不要也沒有關係啦，我不會勉強
    妳啦，我只是跟妳說，我這個條件過了就沒有了，我不會再
    跟妳說我會想做緩起訴……」等情（詳原審卷第238 頁、第
    239 頁勘驗筆錄）。則姑不論證人邱○真上開於偵查中所述
    與被告丙○○、甲○2 人各有交涉之情節及內容，與其嗣後
    於原審審理中再經傳喚到庭所為證述，已有出入；縱依其前
    開於偵查中作成證述之背景，亦顯係在面對自己犯行已無可
    迴避而將受究責時，出於利己之動機下所為，參諸前開說明
    ，其陳述之真實性於客觀上仍不免有虛偽供述之危險，自不
    得作為有罪判決之唯一證據，仍應調查其他必要之補強證據
    ，以察是否與事實相符。
  ⒉今依檢察官對Ｂ案部分所舉其他證據，其中人證部分，除證
    人黃○杏、鐘○培、張○芳、高○榮均僅證述前開由邱○真
    在現場接待，並由黃○杏、鐘○培分別與男客為性交易之事
    實，均未提及與被告丙○○、甲○相關之事實以外，充其量
    僅有證人黃○杏證稱本件案發前2 年亦曾租用現場OOO 號房
    間，此前於警方於106 年至107 年間多次臨檢上址時，亦居
    住在該址等語。而證人譚○青於原審審理時則證稱：是邱○
    真透過伊的前妻來找伊，拜託伊向甲○承租，邱○真說她要
    做半套按摩，她不能出面就拜託伊出面；她知道伊認識丙○
    ○、甲○，所以拜託伊去承租；甲○有問，伊有跟他講實際
    承租的人是邱○真等語，亦均未曾提及可資判斷被告丙○○
    、甲○是否參與或認知邱○真所為犯行之情節。而證人黃○
    杏於此前即被告丙○○於前案中經查獲有公訴意旨所指相同
    犯罪之期間，即曾經承租上址房屋而可以推論其認識被告丙
    ○○之事實，是否即可詮釋並佐證被告丙○○及甲○對邱○
    真取得占有並使用上址房屋，係為供前開女子從事與他人為
    性交或猥褻之行為已有認識，或對於邱○真之犯行有犯意聯
    絡及行為分擔之依據，進而作為前開非共同被告之共犯自白
    的補強證據，亦非無疑。至於上開公訴意旨所舉書物證、現
    場照片，及扣案包括計時器、潤滑液、保險套、監視器螢幕
    、鏡頭等物，客觀上亦僅能證明該址為被告甲○所有並經出
    租、公證、分租，及前揭現場於查獲時經邱○真用為提供女
    子為上開行為之客觀情形與狀態，要均無從作為補強前開證
    人邱○真就被告丙○○、甲○有參與其犯行事實之證述，依
    前開說明，自不得認為已經具備必要之補強證據。
  ㈢此外，縱觀被告丙○○、乙○○、甲○3 人就本件被訴事實
    於警詢、偵訊及法院審理中所為之辯解，雖有諸多不合事理
    之處；依卷附臺灣高等法院被告前案紀錄表及各該前案判決
    所示，被告丙○○、甲○於此前亦確有多次在上址犯相同罪
    名犯罪而經查獲之事實。然本件倘無積極證據足為對被告不
    利之認定時，依前開說明，自不得僅因被告否認事實所持之
    辯解不成立，即遽為對其不利認定。猶無從僅因被告丙○○
    、甲○之前案紀錄，即認其出租該屋並獲取對價之行為即構
    成圖利容留為性交或猥褻行為，自不待言。
四、綜上所述，本件檢察官起訴及上訴意旨所指前揭供證明被告
    丙○○、乙○○、甲○3 人犯罪之證據，既不足以支撐證明
    渠等有公訴意旨所指犯罪事實之要求，依前開法條及規範意
    旨，自應認為不能證明被告犯罪，應為無罪之諭知。
陸、原審因以不能證明被告丙○○、乙○○、甲○犯刑法第231
    條第1 項圖利容留為性交或猥褻行為罪，而為被告3 人無罪
    之諭知，其認事用法，核無違誤。檢察官上訴意旨指摘原審
    判決不當而請求改判，既未舉出其他積極之證明方法，其上
    訴即無理由，應予駁回。
據上論斷，應依刑事訴訟法第368 條，判決如主文。
本案經檢察官周韋志偵查起訴，檢察官郭郡欣提起上訴，檢察官
蔡國禎到庭執行職務。
中    華    民    國   110    年    11    月    30    日
              刑事第八庭  審判長法  官  邱明弘
                                法  官  黃宗揚
                                法  官  陳松檀
以上正本證明與原本無異。
被告不得上訴。
檢察官如不服本判決，如認有刑事妥速審判法第9 條之理由，應
於判決送達後20日內向本院提出上訴狀，其未敘述理由者並應於
提出上訴狀後20日內向本院補提理由書（應附繕本）。
附錄刑事妥速審判法第9 條：
除前條情形外，第二審法院維持第一審所為無罪判決，提起上訴
之理由，以下列事項為限：
一、判決所適用之法令牴觸憲法。
二、判決違背司法院解釋。
三、判決違背判例。
刑事訴訟法第377 條至第379 條、第393 條第1 款規定，於前項
案件之審理，不適用之。
中    華    民    國   110    年    11    月    30    日
                                書記官  李佳旻
【卷證索引】
┌─┬───────────────────────────┬─────┐
│1 │高雄市政府警察局湖內分局高市警湖分偵字第10872349300號 │警  卷    │
├─┼───────────────────────────┼─────┤
│2 │高雄市政府警察局湖內分局高市警湖分偵字第10971674500號 │影警卷    │
├─┼───────────────────────────┼─────┤
│3 │臺灣橋頭地方檢察署109年度他字第1961號                 │他字卷    │
├─┼───────────────────────────┼─────┤
│4 │臺灣橋頭地方檢察署109年度偵字第605號                  │偵卷㈠    │
├─┼───────────────────────────┼─────┤
│5 │臺灣橋頭地方檢察署109年度偵字第7729號                 │偵卷㈡    │
├─┼───────────────────────────┼─────┤
│6 │臺灣橋頭地方檢察署109年度偵字第7761號                 │影偵卷    │
├─┼───────────────────────────┼─────┤
│7 │臺灣橋頭地方法院109年度審訴字第677號                  │審訴卷    │
├─┼───────────────────────────┼─────┤
│8 │臺灣橋頭地方法院109年度訴字第477號                    │原審卷    │
├─┼───────────────────────────┼─────┤
│9 │本院110年度上訴字第887號                              │本院卷    │
└─┴───────────────────────────┴─────┘